【裁判字號】    95,易,553
【裁判日期】    950425
【裁判案由】    竊盜
【裁判全文】
臺灣板橋地方法院刑事判決               95年度易字第553號
公  訴  人  臺灣板橋地方法院檢察署檢察官
被      告  壬○○
                    （現於臺灣台北看守所羈押中）
            辛○○
                    （現於臺灣台北看守所羈押中）
上列被告因竊盜案件，經檢察官提起公訴（95年度偵字第5782號
）及移送併辦（95年度偵字第7250號），被告於準備程序進行中
就被訴事實為有罪之陳述，本院合議裁定由受命法官獨任進行簡
式審判程序並判決如下：
    主  文
壬○○共同連續竊盜，累犯，處有期徒刑捌月。
辛○○共同連續竊盜，累犯，處有期徒刑柒月。
    事  實
一、辛○○曾因偽造文書案件，於民國八十九年八月三十一日經
    本院以八十九年度少訴字第一七號判決處有期徒刑四月，緩
    刑三年確定，嗣緩刑經撤銷，入監執行後，於九十二年十月
    二十四日執行完畢；壬○○曾因搶奪案件，於九十二年十二
    月十八日，經本院以九十二年度訴字第一九二八號判決處有
    期徒刑七月，緩刑二年確定，嗣緩刑經撤銷，入監執行後，
    於九十四年五月十九日執行完畢。壬○○基於意圖為自己不
    法所有之概括犯意，於九十五年一月二十三日下午二時許，
    在台北縣板橋市○○街一０九巷十五號一樓前，竊取丁○○
    所有之冷氣機二台，嗣為警於九十五年二月八日下午九時許
    循線查獲。壬○○復與辛○○共同基於意圖為自己不法所有
    之概括犯意聯絡，壬○○並承前概括犯意，自九十五年三月
    十日起至同年月十一日止，連續多次於附表所示之時、地，
    由辛○○負責把風，由壬○○徒手竊取巳○○、申○○、乙
    ○○○、己○○、董建志、子○○、丑○○、卯○○、未○
    ○、戊○○、癸○○○、午○○○、丙○○、辰○○、成麗
    春、庚○○及寅○○所管理之自來水錶共二十個（起訴書誤
    載為十八個）。嗣於九十五年三月十二日十四時許，壬○○
    、辛○○在臺北縣板橋市○○街三十一巷口搬運竊得之水錶
    時，為警當場查獲。
二、案經巳○○等十七人（如附表所示）訴由臺北縣政府警察局
    板橋分局報請臺灣板橋地方法院檢察署檢察官偵查起訴，及
    臺北縣政府警察局板橋分局報請臺灣板橋地方法院檢察署檢
    察官移送併辦。
    理  由
一、按「除被告所犯為死刑、無期徒刑、最輕本刑為三年以上有
    期徒刑之罪或高等法院管轄第一審案件者外，於前條第一項
    程序進行中，被告先就被訴事實為有罪之陳述時，審判長得
    告知被告簡式審判程序之旨，並聽取當事人、代理人、辯護
    人及輔佐人之意見後，裁定進行簡式審判程序。」刑事訴訟
    法第二百七十三條之一第一項定有明文。本件被告壬○○、
    辛○○所犯刑法第三百二十條第一項之竊盜罪，非屬最輕本
    刑為三年以上有期徒刑之罪，且被告二人於本院準備程序進
    行中，已就被訴及移送併辦之犯罪事實為有罪之陳述，經法
    官告知被告簡式審判程序之旨後，被告及公訴人均同意改依
    簡式審判程序審理，本院合議庭乃依上揭規定，裁定本件由
    受命法官獨任進行簡式審判程序，合先敘明。
二、上揭事實，業據被告壬○○、辛○○於偵審中自白不諱，核
    與被害人丁○○、告訴人巳○○等十七人（如附表所示）指
    訴之情節相符，並有贓物認領保管單十四張、手提抄表機系
    統用戶資料維護作業九張附卷可稽。本案事證明確，被告二
    人犯行堪予認定。
三、核被告壬○○、辛○○所為，均係犯刑法第三百二十條第一
    項之竊盜罪。被告二人間有犯意聯絡及行為分擔，均為共同
    正犯。被告壬○○、辛○○先後多次竊盜犯行，時間緊接，
    手法相似，所犯係構成要件相同之罪名，顯均係基於概括之
    犯意為之，為連續犯，均應依刑法第五十六條規定以一罪論
    並加重其刑。公訴意旨雖漏未論及被告壬○○竊取上開冷氣
    機二台之犯行（即移送併辦部分），惟此部分與起訴書所記
    載之犯罪事實具有連續犯之裁判上一罪關係，基於審判不可
    分法則，自應併予審究。末查被告壬○○、辛○○有事實欄
    所載之犯罪前科及受有期徒刑執行完畢之紀錄，有台灣高等
    法院被告前案紀錄表二份在卷可考，被告辛○○於少年時犯
    罪，受刑之執行完畢後三年內再犯本案法定刑含有期徒刑之
    罪，及被告壬○○前受有期徒刑執行完畢後，五年以內再犯
    本案法定刑含有期徒刑之罪，均為累犯，應依法遞加重其刑
    。爰審酌被告壬○○、辛○○之素行不端（參考卷附臺灣高
    等法院被告全國前案紀錄表）、犯罪之手段、竊盜之次數、
    所竊取之財物價值不高及犯後均坦承犯行，態度良好等一切
    情狀，分別量處如主文所示之刑。末以被告二人所竊取之財
    物價值甚微，犯後均深表悔悟，並無積極事證足認被告二人
    有竊盜之習慣，本院認尚無宣告強制工作之必要，附此敘明
    。
據上論斷，應依刑事訴訟法第二百七十三條之一第一項、第二百
九十九條第一項前段，刑法第二十八條、第五十六條、第三百二
十條第一項、第四十七條，罰金罰鍰提高標準條例第一條前段，
判決如主文。
本案經檢察官甲○○提起公訴、由檢察官溫祖德到庭執行職務。
中    華    民    國    95    年    4     月    25    日
                  刑事第九庭  法  官  樊季康
以上正本證明與原本無異
如不服本判決應於送達後10日內向本院提出上訴狀
                                      書記官  馬  秀  芳
中    華    民    國    94    年    4     月    25    日
附錄本案論罪科刑法條全文：
刑法第320條
意圖為自己或第三人不法之所有，而竊取他人之動產者，為竊盜
罪，處 5 年以下有期徒刑、拘役或 500 元以下罰金。
意圖為自己或第三人不法之利益，而竊佔他人之不動產者，依前
項之規定處斷。
前二項之未遂犯罰之。
附表：
┌─┬──────┬────────┬────────┐
│編│時      間  │地          點  │竊取之財物      │
│號│            │                │                │
├─┼──────┼────────┼────────┤
│一│95年3月10日 │臺北縣板橋市大  │乙○○○所管領之│
│  │17、18時許  │觀路3段219巷6號 │水錶1 具。      │
│  │            │頂樓            │                │
├─┼──────┼────────┼────────┤
│二│95年3月10日 │同市○○路○段219│巳○○、董建志、│
│  │17、18時許  │巷8號頂樓       │戊○○所管領之水│
│  │            │                │錶各1具。       │
├─┼──────┼────────┼────────┤
│三│95年3月10日 │同市○○○街37巷│己○○所管領之水│
│  │17、18時許  │2 之1 號頂樓    │錶1具。         │
├─┼──────┼────────┼────────┤
│四│95年3月10日 │同市○○○街37巷│卯○○所管領之水│
│  │17、18時許  │4 之2 號頂樓    │錶1具。         │
├─┼──────┼────────┼────────┤
│五│95年3 月10日│同市○○路○段161│丑○○、未○○、│
│  │（起訴書誤載│巷17號頂樓      │午○○○、丙○○│
│  │為11日）17、│                │、辰○○所管領之│
│  │18 時 許    │                │水錶各1 具、康胡│
│  │            │                │菊香所管領之水錶│
│  │            │                │2具。           │
│  │            │                │                │
│  │            │                │                │
│  │            │                │                │
├─┼──────┼────────┼────────┤
│六│95年3 月10日│同市○○路○ 段  │子○○所管領之水│
│  │（起訴書誤載│玉平巷5 號頂樓  │錶1具。         │
│  │為11日）17、│                │                │
│  │18 時 許    │                │                │
├─┼──────┼────────┼────────┤
│七│95年3月10日 │同市○○路○ 段  │申○○所管領之水│
│  │（起訴書誤載│玉平巷7 號頂樓  │錶3具。         │
│  │為11日）17、│                │                │
│  │18 時 許    │                │                │
│  │            │                │                │
├─┼──────┼────────┼────────┤
│八│95年3月11日 │同市○○路○ 段  │成麗春所管領之水│
│  │17、18時許  │玉平巷39之2 號  │錶1 具（未起獲贓│
│  │            │頂樓            │物）            │
├─┼──────┼────────┼────────┤
│九│95年3 月10日│同市○○路○ 段玉│庚○○所管領之水│
│  │（起訴書誤載│平巷39之23號頂樓│錶1 具（未起獲贓│
│  │為11日）17、│                │物）            │
│  │18 時 許    │                │                │
├─┼──────┼────────┼────────┤
│十│95年3月11日 │同市○○路○ 段玉│寅○○所管領之水│
│  │17、18時許  │平巷41之3 號頂樓│錶1 具（未起獲贓│
│  │            │                │物）            │
└─┴──────┴────────┴────────┘


司法院資訊處製作；財團法人民間司法改革基金會備份。
